最高法院刑事裁定　　　　　　　　　　111年度台抗字第791號
抗　告　人　林碧玲
上列抗告人因誣告案件，不服臺灣高等法院臺中分院中華民國11
1年5月24日駁回其聲請再審之裁定（111年度聲再字第100號），
提起抗告，本院裁定如下：
    主  文
抗告駁回。
    理  由
一、按刑事訴訟法第420條第1項第 6款規定：有罪之判決確定後
    ，因發現新事實或新證據，單獨或與先前之證據綜合判斷，
    足認受有罪判決之人應受無罪、免訴、免刑或輕於原判決所
    認罪名之判決者，為受判決人之利益，得聲請再審。同條第
    3 項規定：「第1項第6款之新事實或新證據，指判決確定前
    已存在或成立而未及調查斟酌，及判決確定後始存在或成立
    之事實、證據」。準此，依此原因聲請再審者，應提出具體
    之新事實或新證據，由法院單獨或綜合案內其他有利與不利
    之全部卷證，予以判斷，而非徒就卷內業已存在之資料，對
    於法院取捨證據之職權行使加以指摘；如提出或主張之新事
    實、新證據，單獨或與先前之證據綜合判斷，倘無法產生合
    理懷疑，不足以動搖原確定判決所認定之事實者，即無准予
    再審之餘地。又法院認為無再審理由而以裁定予以駁回者，
    不得更以同一原因聲請再審；法院認為聲請再審之程序違背
    規定，且無可補正者，應以裁定駁回之，同法第434條第3項
    、第1項、第433條亦定有明文。
二、本件原裁定略以：抗告人即聲請人林碧玲因誣告案件，對原
    審法院 109年度上訴字第1481號確定判決（下稱原判決，經
    本院 110年度台上字第2105號判決，以上訴不合法律上程式
    ，予以駁回），依刑事訴訟法第420條第1項第 6款規定聲請
    再審，其聲請意旨如原裁定理由一所載，且提出所示之證據
    ，欲證明凡此單獨評價或與卷存先前之證據綜合判斷，足以
    動搖原判決論罪之結果，據為新證據等語。經查：原判決勾
    稽案內證據資料，認定抗告人確有本案所指對調解委員顏江
    如琴及助理裴其正犯誣告犯行明確，論以所載罪刑，已詳敘
    其調查取捨證據之結果及憑以認定犯罪事實之心證理由，就
    抗告人所為之辯詞認非可採，亦依調查所得證據論析明確。
    對於抗告人所陳再審意旨，逐一載明：㈠抗告人前多次執（
    證2）臺灣臺中地方檢察署108年度偵字第1149號不起訴處分
    書、（證3）車損估價單、（證4）臺中市東區調解委員會調
    解筆錄、（證 5）臺中市東區調解委員會調解書，先後向原
    審法院聲請再審，經原審法院認其聲請無理由或不合法（以
    同一原因聲請再審），分別以110年度聲再字第219號裁定（
    經本院110年度台抗字第1306號裁定駁回抗告）、110年度聲
    再字第293號、110年度聲再字第365號、111年度聲再字第61
    號等刑事裁定駁回其聲請，均經確定在案，抗告人又以同一
    理由聲請本件再審，因認此部分聲請再審之程序顯屬違背規
    定。㈡抗告人所提出之（證 1）合作金庫銀行存款憑條固具
    新規性，惟此僅止於證明抗告人有匯款之事實，無法推論抗
    告人無誣告之行為，不論單獨評價或與卷內其他證據綜合評
    價，不足以動搖原判決認定有罪之事實，不具新證據要件等
    各情，業經調卷審認，記明其判斷理由，乃認本件抗告人聲
    請再審不合法或無理由，因而駁回其再審之聲請，揆之首揭
    說明，經核並無違誤。又抗告人於（民國111年5月16日）原
    審裁定前復以再審理由補充狀提出證 6至證12之證據，主張
    符合新證據要件，併予聲請再審（見原審卷第305至327頁）
    ，卷查：⑴（證 6）臺中市東區調解委員會調解委員調解事
    件處理單暨同意書、（證 7）新安東京海上產物保險股份有
    限公司理賠支付對帳明細表、（證 8）顏江如琴之筆記本影
    本、（證 9）歐曜維（抗告人之子）與其父之LINE對話紀錄
    、（證10）賴建仲（保險業務員）名片等證據，抗告人前於
    原審法院110年度聲再字第219號、110年度聲再字第293號聲
    請再審案已提出，經法院審酌後認無再審理由而裁定駁回，
    抗告人復以同一原因聲請本件再審，此部分聲請程序違背規
    定；⑵（證11）臺中市東區區公所函僅在通知系爭調解書業
    經法院核定在案，並檢送調解書予抗告人等人，（證12）LI
    NE對話紀錄未見有抗告人所指通話相對人就調解金額計算之
    質疑，不論單獨評價或與卷內其他證據綜合評價，均不足以
    動搖原判決認定抗告人誣告犯行之論斷，俱非屬新證據，原
    裁定就此部分疏未審酌，固有欠當，然駁回之結論並無二致
    ，尚無撤銷之必要。
三、抗告意旨並未具體指摘原裁定究竟有如何違法或不當之情形
    ，猶執所辯陳詞及證據，否認犯罪，無非係以主觀上自認符
    合再審要件之新證據，就原裁定已論駁之事項，徒憑己意，
    再事爭辯，及對於原判決採證認事之職權行使，任意指摘原
    裁定違法，應認其抗告為無理由，予以駁回。
據上論結，應依刑事訴訟法第412條，裁定如主文。
中    華    民    國   111    年    7     月    6     日
                  刑事第七庭審判長法  官  段  景  榕  
                                  法  官  楊  力  進  
                                  法  官  汪  梅  芬  
                                  法  官  侯  廷  昌  
                                  法  官  宋  松  璟  
本件正本證明與原本無異
                                  書記官
中    華    民    國   111    年    7     月    13    日